【裁判字號】    98,易,766
【裁判日期】    980923
【裁判案由】    傷害
【裁判全文】
臺灣彰化地方法院刑事判決               98年度易字第766號
公  訴  人  臺灣彰化地方法院檢察署檢察官
被      告  甲○○
上列被告因家庭暴力之傷害案件，經檢察官提起公訴（98年度偵
字第4683號），本院判決如下：
    主  文
甲○○傷害人之身體，累犯，處有期徒刑伍月，如易科罰金，以
新臺幣壹仟元折算壹日。
    事實及理由
一犯罪事實：
  (一)甲○○曾因公共危險案件，經本院以94年度斗交簡字第57號
    判決處有期徒刑3月確定，於民國95年1月11日易科罰金執行
    完畢。甲○○與乙○○（原名張瑞想）係夫妻，彼此間具有
    家庭暴力防治法第3條第1款所指之家庭成員關係，2人於98
    年4月8日凌晨0時30分許，因細故在彰化縣田中鎮○○路129
    巷53號住處發生爭執，甲○○竟基於傷害之犯意，先以言詞
    向乙○○恫稱「要打斷妳的手腳！」，乙○○乃向警報案，
    旋於同日凌晨2時30分許，乙○○回房準備就寢，甲○○再
    持其所有木製棒球棍（未據扣案，且已丟棄滅失）毆打乙○
    ○身體，致其受有左側尺骨骨折、右手第五掌骨骨折、右手
    、手肘、上臂及左手臂、左小腿挫傷、右手肘撕裂傷約1公
    分及頭部受傷之傷害。
  (二)案經乙○○訴由彰化縣警察局田中分局報告臺灣彰化地方法
    院檢察署檢察官偵查起訴。
二證據：
  (一)被告甲○○於本院坦承不諱之自白。
  (二)證人乙○○、王賴暖紅於警詢、檢察官偵查中指訴、證述。
  (三)卷附之診斷書、受傷照片。
三論罪科刑：
  (一)核被告所為，係犯刑法第277條第1項之傷害罪。被告與告訴
    人係夫妻，此有戶口名簿在卷可參，彼此間具有家庭暴力防
    治法第3條第1款所指之家庭成員關係，所犯屬身體上不法侵
    害之行為，並屬家庭暴力防治法第2條第2款所稱之家庭暴力
    罪。被告先以言詞所為恐嚇之危險行為，已為嗣後傷害之實
    害行為所吸收，不另論罪。查被告曾因公共危險案件，經本
    院以94年度斗交簡字第57號判決處有期徒刑3月確定，於95
    年1月11日易科罰金執行完畢，此有臺灣高等法院被告前案
    紀錄表可憑，其受有期徒刑之執行完畢，5年內故意再犯本
    案有期徒刑以上之罪，為累犯，應依刑法第47條第1項規定
    加重其刑。爰審酌被告素行欠佳，未思與配偶和睦相處，僅
    因細故即暴力相向，造成告訴人之傷勢不輕，惟於本院審理
    中尚能坦白犯行，並當庭向告訴人道歉及其他一切情狀，量
    處如主文所示之刑，並諭知易科罰金折算標準，以資儆懲。
  (二)依刑事訴訟法第299條第1項前段，刑法第277條第1項、第47
    條第1項、第41條第1項前段，刑法施行法第1條之1，判決如
    主文。
本案經檢察官鄭智文到庭執行職務。
中    華    民    國    98    年    9     月    23    日
                  刑事第八庭        法  官  廖政勝
以上正本證明與原本無異。
如不服本判決，應於判決送達後10日內，向本院提出上訴狀（須
敘述具體理由，並附繕本，上訴狀勿逕送上級法院）。
告訴人或被害人對於判決如有不服具備理由請求檢察官上訴者，
其上訴期間之計算係以檢察官收受判決正本之日期為準。
中    華    民    國    98    年    9     月    23    日
                                    書記官  莊何江
刑法第277條第1項
傷害人之身體或健康者，處3年以下有期徒刑、拘役或1千元以下
罰金。


司法院資訊處製作；財團法人民間司法改革基金會備份。
